臺灣宜蘭地方法院刑事判決　　　　　　　100年度易字第784號
公　訴　人　台灣宜蘭地方法院檢察署檢察官
被　　　告　李洋達
上列被告因竊盜等案件，經檢察官提起公訴（99年度偵字第4571
號），嗣被告就被訴事實為有罪之陳述，經本院告知簡式審判程
序意旨，並聽取公訴人及被告之意見後，裁定改依簡式審判程序
審理，並判決如下：
    主  文
李洋達逾越安全設備竊盜，累犯，處有期徒刑柒月。
    事  實
一、李洋達於民國97年間因竊盜案件，經本院97年度易字第485
    號刑事判決判處有期徒刑6月確定，甫於98年6月8日執行完
    畢。詎未知所警惕，竟意圖為自己不法之所有，於99年7 月
    2日凌晨2時40分許，趁簡美雲所經營位於宜蘭市○○鎮○○
    路177號2樓之香奈爾視聽店打烊之際，自公共樓梯至該處2
    樓後，即攀爬2樓木板隔間之安全設備，自該木板隔間與天
    花板間之空間進入香奈爾視聽店內，竊取BenQ37吋液晶電視
    2台，於得手後離去。嗣簡美雲於99年7月2日16時許發覺店
    內遭竊，於報警後，警方調閱案發地點及附近路口之監視錄
    影帶，始循線查獲上情。
二、案經簡美雲訴由宜蘭縣政府警察局羅東分局報請台灣宜蘭地
    方法院檢察署檢察官偵辦偵查起訴，經本院裁定以簡式審判
    程序審理。
    理  由
一、本案被告李洋達所犯之罪，並非法定刑為死刑、無期徒刑或
    最輕本刑三年以上有期徒刑之罪，亦非高等法院管轄第一審
    之案件，而被告就被訴事實已為有罪之陳述，經本院告知簡
    式審判程序之旨，並聽取被告與公訴人之意見後，裁定進行
    簡式審判程序，合先敘明。
二、上開犯罪事實，業據被告於警詢、偵查及本院審理時坦承不
    諱，核與告訴人簡美雲於警詢、偵查中之證述相符（警卷第
    7至8頁、偵卷第145至146頁），並有現場照片4幀、監視錄
    影翻拍畫面5幀可佐（警卷第10至16頁），是被告上開自白
    確與事實相符，被告犯行堪以認定，應予依法論處。
三、按被告行為後，刑法第321條於100年1月26日修正公布，於
    同年月28日施行。按行為後法律有變更者，適用行為時之法
    律；但行為後之法律有利於行為人者，適用最有利於行為人
    之法律，刑法第2條第1項定有明文。查該條文修正前之規定
    為「犯竊盜罪而有左列情形之一者，處6月以上、5年以下有
    期徒刑：一、於夜間侵入住宅或有人居住之建築物、船艦或
    隱匿其內而犯之者。二、毀越門扇、牆垣或其他安全設備而
    犯之者。三、攜帶兇器而犯之者。四、結夥三人以上而犯之
    者。五、乘火災、水災或其他災害之際而犯之者。六、在車
    站或埠頭而犯之者。前項之未遂犯罰之」，100年1月26日修
    正公布後刑法第321條第1項規定：「犯竊盜罪而有下列情形
    之一者，處六月以上、五年以下有期徒刑，得併科新台幣十
    萬元以下罰金：一、侵入住宅或有人居住之建築物、船艦或
    隱匿其內而犯之者。二、毀越門扇、牆垣或其他安全設備而
    犯之者。三、攜帶兇器而犯之者。四、結夥三人以上而犯之
    者。五、乘火災、水災或其他災害之際而犯之者。六、在車
    站、埠頭、航空站或其他供水、陸、空公眾運輸之舟、車、
    航空機內而犯之者」，比較新、舊法之結果，新法於刑度增
    訂得併科新台幣10萬元以下罰金、刪除「夜間」之要件，並
    增列「航空站或其他供水、陸、空公眾運輸之舟、車、航空
    機」之要件。比較新舊法之結果，新法並非較有利於被告。
    故依刑法第2條第1項規定，本件應適用行為時法即100年1月
    26 日修正前之刑法第321條。
四、核被告所為，係犯100年1月26日修正前刑法第321條第1項第
    2款之逾越安全設備竊盜罪。檢察官起訴書漏未斟酌被告有
    逾越木板隔間安全設備之行為，而認被告係犯刑法第320條
    第1項之竊盜罪，尚有未洽，惟其基本事實同一，又本院於
    審理時就上開事實、罪名已告知被告（本院卷第37頁），本
    院自應予審理，並變更其起訴法條（司法院76廳刑一字第
    1983號參照）。被告前因竊盜案件，經本院97年度易字第
    485號刑事判決判處有期徒刑6月確定，甫於98年6月8日執行
    完畢，此有卷附台灣高等法院被告前案紀錄表可按，其受有
    期徒刑之執行完畢，5年以內故意再犯有期徒刑以上之本罪
    ，為累犯，依法加重其刑。爰審酌被告素行非佳，正值盛年
    ，不思循正途賺取財物，而為竊盜行為，對告訴人造成損害
    ，惟犯後坦承犯行，態度尚佳等一切情狀，量處如主文所示
    之刑，以資懲儆。
據上論斷，應依刑事訴訟法第273條之1第1項、第299條第1項前
段、第300條，刑法第2條第1項前段、第47條第1項、100年1月26
日修正公布前刑法第321條第1項第2款，判決如主文。
本案經檢察官陳錦雯到庭執行職務。
中    華    民    國   100    年    12    月    27    日
                  刑事第二庭  法  官  王耀興
以上正本證明與原本無異。
如不服本判決應於收受送達後十日內向本院提出上訴書狀，並應
敘述具體理由；其未敘述上述理由者，應於上訴期間屆滿後二十
日內向本院補提理由書(均須按他造當事人之人數附繕本)「切勿
逕送上級法院」。
                              書記官  林家妮
中    華    民    國   100    年    12    月    28    日
附錄本案論罪科刑法條：
100年1月26日修正前刑法第321條
犯竊盜罪而有左列情形之一者，處六月以上、五年以下有期徒刑
：
一、於夜間侵入住宅或有人居住之建築物、船艦或隱匿其內而犯
    之者。
二、毀越門扇、牆垣或其他安全設備而犯之者。
三、攜帶兇器而犯之者。
四、結夥三人以上而犯之者。
五、乘火災、水災或其他災害之際而犯之者。
六、在車站或埠頭而犯之者。
前項之未遂犯罰之。